臺灣花蓮地方法院刑事判決　　　　　　　　　　　　　　九十年度交訴字第四四號
　　公　訴　人　臺灣花蓮地方法院檢察署檢察官
　　被　　　告　甲○○
右列被告因公共危險案件，經檢察官提起公訴（九十年度偵字第一五四二號），本院
判決如左：
    主  文
甲○○服用酒類，不能安全駕駛動力交通工具而駕駛，處罰金壹萬元，如易服勞役，
以參佰元折算壹日；又駕駛動力交通工具肇事，致人受傷而逃逸，處有期徒刑柒月。
均緩刑參年。
    事  實
一、甲○○於民國（下同）九十年四月十四日晚上八時許，在服用過量酒類已達不能
    安全駕駛動力交通工具之程度，仍駕駛車號Ｌ三－七八０三號自用小客車，自花
    蓮縣吉安鄉○○村○○○街二七六巷二十一號住處出發，沿花蓮縣花蓮市○○路
    由南往北方向行駛，於同日晚上九時二十分許，行經中央路與中山路交岔路口時
    ，因尚為酒力所困，致左轉中山路時，與對向車道由乙○○所騎乘搭載其妻丙○○及其女陳紫潔之ＦＹＰ－三一０號重型機車相撞，導致乙○○受有左前臂之表
    淺損傷、雙膝挫傷及摩擦傷之傷害、丙○○受有左足內踝開放性骨折、臀部挫傷
    之傷害及陳紫潔受有頭部挫傷之傷害（傷害部分業經撤回告訴），甲○○雖於車
    禍後，將汽車停放在路邊，惟隨即趁隙駕車逃逸，經乙○○記下甲○○車號，而
    報警查獲，經警於九十年四月十五日凌晨零時五十一分，測得甲○○口中吐氣所
    含之酒精濃度仍高達每公升三四毫克。
二、案經花蓮縣警察局花蓮分局報告台灣花蓮地方法院檢察署檢察官偵查起訴。
    理  由
一、訊據被告甲○○矢口否認有公共危險及駕車逃逸之犯行，辯稱：伊當時沒有喝醉
    ，可以安全駕駛，且伊本來要送乙○○他們去醫院，乙○○就罵伊，並拿安全帽
    作勢要打伊，伊才跑掉等語。經查被告於右揭時地酒後駕車與乙○○所騎乘之機
    車相撞，致乙○○、丙○○及陳紫潔等人受傷之事實，業據被告於警訊及偵查中
    供承在卷，核與證人乙○○、丙○○於警訊及偵查中證述之情節相符，並有診斷
    證明書三張、道路交通事故調查報告表一張及現場照片四張附卷可稽。而被告於
    車禍發生後，曾下車欲將乙○○所騎乘之機車般至路邊，遭乙○○阻止，被告乃
    回到車上，乙○○要求被告下車，被告不下車，說要將車停在路邊，乙○○遂說
    被告再不下車，要拿安全帽打被告，被告仍不下車，後乙○○去察看妻女情況時
    ，被告隨即駕車逃逸等情，業據證人乙○○、丙○○分別於警訊及偵審中證述綦
    詳。又刑法第一百八十五條之四肇事逃逸罪之立法目的，係為維護交通安全，加
    強救護，減少車禍被害人之死傷，促使駕駛人於肇事後，能對被害人即時救護，
    而制定本條規定。是被告於車禍發生後，雖有停車，但對證人乙○○、丙○○及
    陳紫潔未做任何救護動作，反趁隙駕車逃離，所為構成駕車逃逸罪責無疑。又被
    告為警查獲，被告於訊問過程，有意識模糊，注意力無法集中之情形，有刑法第
    一百八十五條之三案件測試觀察紀錄表一紙在卷可稽。再參考法務部所定「血液
    酒精濃度」與「呼氣酒精濃度」二者之比值為二０００：一，而人體血液酒精代
    謝率（排除率）約為每小時一０至四０ｍｇ／ｄｌ（十分之一公升），常人平均
    值約為二０ｍｇ／ｄｌ，有內政部警政署刑事警察局八十九年三月十六日（八九
    ）刑鑑字第三０四四七號函文可參。被告經警於九十年四月十五日凌晨零時五十
    一分許，測得之呼氣酒精濃度為０．三四ｍｇ／ｌ，此有酒精測試值一張附卷可
    參，推算其血液酒精濃度約為六八ｍｇ／ｄｌ，據此回溯推算其肇事時（即呼氣
    酒精濃度測試之前三小時三十一分，即約三．五小時）之血液酒精濃度平均值約
    為一三八ｍｇ／ｄｌ（二０×三．五＋六八），即０．六八ｍｇ／ｌ。而經研究
    發現酒精濃度呼氣已達每公升０˙五五毫克者，其肇事率已為一般正常人之十倍
    ，被告車禍肇事當時之酒精濃度更高每公升０˙六八毫克，足見被告應已達不能
    安全駕駛動力交通工具程度。綜上所述，被告所辯，應係卸責之詞，不足採信。
    本件事證明確，被告犯行，堪予認定。
二、核被告所為，係犯刑法第一百八十五條之三服用酒類不能安全駕駛動力交通工具
    而駕駛罪及第一百八十五條之四肇事逃逸罪。爰審酌被告犯罪之動機、手段、證
    人乙○○、丙○○及陳紫潔所受之傷害、被告業與證人乙○○、丙○○達成和解
    ，業據證人乙○○於偵查中陳述明確，及犯罪後否認犯行等一切情狀，量處如主
    文所示之刑，並就服用酒類不能安全駕駛動力交通工具而駕駛罪部分諭知易服勞
    役之折算標準。末查被告前未曾受有期徒刑以上刑之宣告，有台灣高等法院被告
    全國前案紀錄表一份附卷可稽，因短於思慮致觸犯本案犯行，經此次起訴審判後
    ，當能知所警惕，信無再犯之虞，本院認為前開宣告之刑，以暫不執行為適當，
    爰宣告緩刑三年，以啟自新。
據上論斷，應依刑事訴訟法第二百九十九條第一項前段，刑法第一百八十五條之三、
第一百八十五條之四、第四十二條第二項、第七十四條第一款，罰金罰鍰提高標準條
例第二條，判決如主文。
本案經檢察官林英正到庭執行職務。
中      華      民      國    九十一    年      三      月     十三     日
                              臺灣花蓮地方法院交通法庭
                                  法  官    李  世  華
右正本證明與原本無異。
如對本判決不服，應於送達後十日內，向本院提出上訴狀。（應抄附繕本）告訴人或
被害人如對於本判決不服者，應具備理由請求檢察官上訴，其上訴期間之計算係以檢
察官收受判決正本之日期為準。
                                  法院書記官
中      華      民      國    九十一    年      三      月     十九     日
附錄本判決論罪之法律條文：
刑法第一百八十五條之三：
服用毒品、麻醉藥品、酒類或其他相類之物，不能安全駕駛動力交通工具而駕駛者，
處一年以下有期徒刑、拘役或三萬元以下罰金。
刑法第一百八十五條之四：
駕駛動力交通工具肇事，致人死傷而逃逸者，處六月以上五年以下有期徒刑。
